Inventaris van het archief van het Koninklijk Nederlands Instituut van Registeraccountants, (1977) 1988 - 2002 (2004)
Nationaal Archief, Den Haag
- Stukken van bijzondere aard., B
  - College voor Beroepsvraagstukken., B.9
    - College beroepsvraagstukken., Notulen en agenda's.; 1987-1995; 253-256; 4 omslagen
      - september 1993 - mei 1995, 256
        CBV-Not. 2300 - 2312
    - College beroepsvraagstukken., Werkgroep Herzieningen Verklaringenstelsel.; Notities, notulen, brieven.; maart 1985 - mei 1986; 257; 1 omslag
      CBV-WHV. 1 - 44
  - Commissie Controlevraagstukken en Richtlijnen., B.10
    - Commissie controlevraagstukken en Richtlijnen., Notulen en agenda's.; 1994 - 2002; 258-261; 4 omslagen
      - november 1994 - december 1996, 258
        CCR-Not. 1 - 43
      - 1997, 259
        CCR-Not. 44 - 66
      - 1998-2001, 260
        CCR-Not. 67 - 150
      - 2002, 261
        CCR-Not. 152 - 173
  - Commissie van advies inzake controlevraagstukken., B.11
    - Commissie van advies inzake controle vraagstukken., Notulen, notities, afschriften van brieven inzake betreffende controle vraagstukken.; 1987-1994; 262-270; 9 omslagen
      - december 1987 - oktober 1988, 262
        CCV. 5337 - 5752
      - oktober 1988 - december 1989, 263
        CCV. 5773 - 5936
      - november 1989 - juli 1990, 264
        CCV. 5937 - 5999
      - augustus 1990 - december 1990, 265
        CCV. 6000 - 6048
      - december 1990 - december 1991, 266
        CCV. 6050 - 6157
      - december 1991 - maart 1992, 267
        CCV. 6158 - 6199
      - april 1992 - december 1992, 268
        CCV. 6200 - 6256
      - december 1992 - december 1993, 269
        CCV. 6257 - 6325
      - december 1993 - juli 1994, 270
        CCV. 6326 - 6353
  - Commissie Jaarverslaglegging., B.12
    - Commissie Jaarverslaglegging., Notulen en agenda's.; 1994-2002; 271-275; 5 omslagen
      - november 1994 - december 1996, 271
        CJ-Not. 1 - 52
      - december 1996 - december 1997, 272
        CJ-Not. 53 - 80
      - januari 1998 - juni 2000, 273
        CJ-Not. 81 - 180
      - juli 2000 - december 2001, 274
        CJ-Not. 181 - 232A
      - december 2001 - december 2002, 275
        CJ-Not. 233 - 265
  - Commissie Overheidsaccountancy., B.13
    - Commissie Overheidsaccountancy., Notulen en Agenda's.; 1994-2002; 276-278; 3 omslagen
      - november 1994 - december 1997, 276
        COA-Not. 1 - 44
      - februari 1998 - november 2001, 277
        COA-Not. 45 - 92
      - januari 2002 - november 2002, 278
        COA-Not. 93 - 102
  - Commissie Ontwerp Gedrags- en Beroepsregels., B.14
    - Commissie Ontwerp Gedrags- en Beroepsregels., Notulen en agenda's.; november 1990 - juni 1994; 279; 1 omslag
      5.104-0104-01 NIvRA
      COG-Not. 1 - 79
    - Commissie Ontwerp Gedrags- en Beroepsregels Algemeen., Bijlagen bij de notulen.; 1990-1993; 280-281; 2 omslagen
      - november 1990 - december 1992, 280
        COG-Alg. 1 - 39
      - december 1992 - oktober 1993, 281
        COG-Alg. 40 - 52
    - Commissie Ontwerp Gedrags- en Beroepsregels Commentaar., Bijlagen bij de notulen.; mei 1993 - februari 1994; 282; 1 omslag
      COG-Comment. 1 - 9
    - Commissie Ontwerp Gedrags- en Beroepsregels Conceptverordening., Bijlagen bij de notulen.; juni 1991 - juni 1994; 283; 1 omslag
      5.104-104-01 NIvRA
      COG-Concept Verordening. 1 - 38
    - Commissie Ontwerp Gedrags- en Beroepsregels., Gedrags- en Beroepsregels voor Accountant-Administratieconsulenten.; september 1993 - juni 1994; 284; 1 omslag
      COG-CBAA. 1 - 9
    - Commissie Ontwerp Gedrags- en Beroepsregels., Reacties op Ontwerp ter discussie 25.; Bijlagen bij de notulen.; december 1990 - april 1992; 285; 1 omslag
      COG-Reactie OTD 25. 1 - 31
    - Commissie Ontwerp Gedrags- en Beroepsregels., Voorstellen tot wetsontwerp.; Wet van 6 augustus 1993 tot wijziging van de Wet op de registeraccountants en de Wet op de accountants-administratieconsulenten.; 1991-1993; 286-287; 2 omslagen
      - februari 1991 - oktober 1992, 286
        COG-Wetsontwerp. 1 - 24
      - augustus 1993, 287
        COG-Wetsontwerp. 26 - 28
  - Commissie voor de organisatie van de informatievoorziening., B.15
    - Commissie voor de organisatie van de informatievoorziening., Notulen.; 1994-2002; 288-290; 3 omslagen
      - december 1994 - december 1996, 288
        COIV-Not. 1 - 41
      - december 1996 - december 2001, 289
        COIV-Not. 42 - 125
      - december 2001 - oktober 2002, 290
        COIV-Not. 126 - 141
  - Collegiale Toetsing., B.16
    - Collegiale Toetsing., Informatie van de overlegorganen van het Koninklijke NIVRA.; september 1995; 291; 1 omslag
  - Commissie Ondernemingsrecht., B.17
    - Commissie Ondernemingsrecht., Notulen en agenda's.; januari 1992 - december 1993; 292; 1 omslag
      Cor-Not. 1 - 37
    - Commissie Ondernemingsrecht documentatie betreffende de wettelijke aansprakelijkheid van de accountant., Bijlagen bij de notulen.; 1991-1994; 293-294; 2 omslagen
      - december 1991 - november 1992, 293
        Cor-aanspr. 1 - 39
      - december 1992 - november 1994, 294
        Cor-aanspr. 40 - 49
  - Commissie Richtlijnen Accountantscontrole., B.18
    - Commissie Richtlijnen Accountantscontrole., Notulen, agenda's, notities.; 1986-1995; 295-298; 4 omslagen
      - september 1986 - december 1988, 295
        Cor-aanspr. 1 - 282
      - januari 1989 - december 1991, 296
        Cor-aanspr. 284 - 353
      - januari 1992 - december 1994, 297
        Cor-aanspr. 354 - 433
      - januari 1995 - april 1995, 298
        Cor-aanspr. 434 - 443
  - Curatorium van de opleiding en het examen., B.19
    - Curatorium., Brieven, notulen, concepten betreffende de opleiding tot registeraccountant.; 1988-1993; 299-301; 3 omslagen
      5.104-0147-01 NIvRA
      - mei 1988 - oktober 1990, 299
        Cur. 2089 - 2167
      - februari 1991 - november 1992, 300
        Cur. 2168 - 2268
      - november 1992 - september 1993, 301
        Cur. 2269 - 2318
    - Curatorium., Vertrouwelijke stukken van het onderwijsbureau, notulen, brieven, verslagen van het curatorium.; december 1987 april 1993; 302; 1 omslag
      Cur V. 613 - 735
  - Dagelijks Bestuur Onderwijs NIVRA., B.20
    - Dagelijks Bestuur Onderwijs NIVRA., Notulen, agenda's, aantekeningen vergaderingen, benoemingsformulieren docenten en examinatoren, notities aan DBON/BC en DB.; 1987-1992; 303-310; 8 omslagen
      - september 1987 - maart 1988, 303
        DBON. 1 - 448
      - februari 1988 - augustus 1988, 304
        DBON. 449 - 940
      - september 1988 - augustus 1989, 305
        DBON. 1 - 650
      - augustus 1989 - juli 1990, 306
        DBON. 1 - 481
      - juli 1990 - februari 1991, 307
        DBON. 1 - 250
      - februari 1991 - juli 1991, 308
        DBON. 251 - 567
      - juli 1991 - augustus 1992, 309
        DBON. 1 - 467
      - september 1992 - december 1992, 310
        DBON. 1 - 122
    - Dagelijks Bestuur Onderwijs NIVRA., Informatie.; 1988-1992; 311-314; 4 omslagen
      - augustus 1988 - augustus 1989, 311
        DBON-Inf. 1 - 201
      - september 1989 - juni 1990, 312
        DBON-Inf. 1 - 175
      - juli 1990 - augustus 1992, 313
        DBON-Inf. 1 - 110
      - augustus 1992 - december 1992, 314
        DBON-Inf. 1 - 72
  - Dispensatie niet Registeraccountants., B.21
    - Stukken betreffende de samenwerking binnen een maatschap tussen registeraccountants. Hierbij: verzoeken op te mogen treden onder gemeenschappelijke naam en mededelingen van aanvaarding door het bestuur., 1988-1995; 315-323; 9 omslagen
      - februari 1988 - juli 1988, 315
        Disp.niet RA. 87-34-3 / 88-23-1
      - juni 1988 - november 1998, 316
        Disp.niet RA. 88-26-1 / 88-30-2
      - december 1988 - december 1989, 317
        Disp.niet RA. 89-1-1 / 89-37-3
      - december 1989 - november 1990, 318
        Disp.niet RA. 90-1-1 / 90-34-1
      - november 1990 - november 1991, 319
        Disp.niet RA. 91-1-1 / 91-47-1
      - december 1991 - december 1992, 320
        Disp.niet RA. 92-1-1 / 92-40-1
      - november 1992 - december 1993, 321
        Disp.niet RA. 93-1-1 / 93-51-2
      - november 1993 - november 1994, 322
        Disp.niet RA. 94-1-1 / 94-35-2
      - december 1994 - maart 1995, 323
        Disp.niet RA. 95-1-1 / 95-8-2
  - Werkgroep Financieel Informatiesysteem., B.22
    - Notulen, agenda's, notities, correspondentie., januari 1991 - december 1992; 324; 1 omslag
      Fis. 0 - 35
  - Green Paper., B.23
    - Green Paper., Stukken betreffende de rol, de positie en de aansprakelijkheid van de met de wettelijke controle belaste accountant in de Europese Unie.; juli 1996 - mei 1998; 325; 1 omslag
      GP. OA-OB, GP. 1 - 40
  - Commissie Inventarisatie Gedrags- en Beroepsregels., B.24
    - Commissie Inventarisatie Gedrags- en Beroepsregels., Notulen en agenda's.; juni 1987 - juni 1990; 326; 1 omslag
      Inv. GBR-Not. 1 - 71
    - Commissie Inventarisatie Gedrags- en Beroepsregels Algemeen., Correspondentie, leesstukken, notities.; 1987-1990; 327-328; 2 omslagen
      - juni 1987 - juni 1998, 327
        Inv. GBR-Alg. 1 - 21A
      - januari 1989 - mei 1990, 328
        Inv. GBR-Alg. 38 - 54
    - Commissie Inventarisatie Gedrags- en Beroepsregels Planning., september 1987 - januari 1988; 329; 1 omslag
      Inv. GBRPlanning 1 - 8
    - Commissie Inventarisatie Gedrags- en Beroepsregels., Documentatie.; januari 1988 - december 1989; 330; 1 omslag
      Inv. GBR-Documentatie 8 - 48
    - Commissie Inventarisatie Gedrags- en Beroepsregels Conclusies., januari 1988 - december 1989; 331; 1 omslag
      Inv. GBR-Conclusies 1 - 17
    - Commissie Inventarisatie Gedrags- en Beroepsregels Opinies., oktober 1987 - juli 1988; 332; 1 omslag
      Inv. GBR-Opinies 1 - 31
    - Commissie Inventarisatie Gedrags- en Beroepsregels Rapportage., Conceptrapporten en eindrapport.; 1989-1990; 333-334; 2 omslagen
      - februari 1989 - december 1989, 333
        Inv. GBR-RAP. 1 - 13
      - mei 1990 - juni 1990, 334
        Inv. GBR-RAP.14 - 18
  - Commissie Integrale Public Relations., B.25
    - Commissie Integrale Public Relations., Notulen en agenda's.; juli 1990 - maart 1992; 335; 1 omslag
      IPR-Not. 1 - 17
    - Commissie Integrale Public Relations., Documentatie. Bijlagen bij de notulen van de Commissie Integrale Public Relations.; mei 1990 juli 1992; 336; 1 omslag
      IPR-Doc. 1 - 52
  - Commissie Marktwerking, Deregulering en Wetgeving., B.26
    - Commissie Marktwerking, Deregulering Wetgeving., Notities, correspondentie, agenda's, rapporten, verslagen.; 1996-2001; 337-339; 3 omslagen
      - juli 1996 - januari 1997, 337
        MDW. 1 - 53
      - januari 1997 - december 1997, 338
        MDW. 54 - 106
      - januari 1998 - oktober 2001, 339
        MDW. 107 - 126
  - Dossier Nieuwe Accountantswetgeving., B.27
    In dit dossier zijn opgenomen alle stukken die te maken hebben met de uitvoering van de bij de Initiatiefwet Achttienribbe-Buijs c.s. gewijzigde Wet op de registeraccountants e.d
    - Dossier Nieuwe Accountswetgeving., Correspondentie en stukken met betrekking tot de nieuwe accountantswet.; 1992-1996; 340-341; 2 omslagen
      - juli 1992 - november 1994, 340
        NAW. 1 - 73
      - mei 1995 - februari 1996, 341
        NAW. 73 - 77
  - Overlegorgaan NIVRA-NOvAA., B.28
    - Overlegorgaan Nederlands Instituut van Registeraccountants en Nederlandse Orde van Accountant-Administratieconsulenten., Verslagen, notities, persberichten, correspondentie, agenda's.; juni 1991 - juni 1992; 342; 1 omslag
      OONN. 1 - 23
    - NIVRA-NOvAA notulen., Notulen en agenda's.; 1995-1998; 343-344; 2 omslagen
      - juni 1995 - december 1996, 343
        NIVRA-NOvAA-Not. 1 - 40
      - februari 1997 - maart 1998, 344
        NIVRA-NOvAA-Not. 41 - 55
  - Dossier NIVRA-Nyenrode., B.29
    - Dossier NIVRA-Nyenrode., Memo samenwerking NIVRA-Nyenrode.; 1993; 345; 1 omslag
      NN. 1 - 3
  - Ontwerp Gedrags- en Beroepsregels voor Accountants., B.30
    - Dossier Gedrags- en Beroepsregels voor Accountants., Aantekeningen commentaren correspondentie.; september 1994 - oktober 1994; 346; 1 omslag
      Ontwerp GBA 1994. 1 - 7
  - Ontwerp ter Discussie., B.31
    - Dossier Ontwerp ter Discussie - 18 Gedrags- en Beroepsregels., Discussiestukken, correspondentie, notities.; december 1994 - augustus 1995; 347; 1 omslag
      OTD 18 GBR. 1 - 81
  - Platform Commissie NIVRA Actuarieel Genootschap., B.32
    - Platform Commissie NIVRA Actuarieel Genootschap., Dossier met leesstukken, correspondentie, notities, notulen enz.; 1991-2002; 348-355; 8 omslagen
      - oktober 1991 - december 1994, 348
        PCNA-Doc. 33 - 98
      - december 1994 - november 1996, 349
        PCNA-Doc. 99 - 145
      - februari 1997 - maart 1998, 350
        PCNA-Doc. 146 - 175
      - mei 1998 - december 1999, 351
        PCNA-Doc. 176 - 229
      - januari 2000 - juni 2000, 352
        PCNA-Doc. 230 - 249
      - juni 2000 - november 2001, 353
        PCNA-Doc. 250 - 268
      - december 2001 - mei 2002, 354
        PCNA-Doc. 269 - 287
      - mei 2002 - september 2002, 355
        PCNA-Doc. 288 - 309D
  - Penningmeesters Directie en Administrateursoverleg., B.33
    - Penningmeesters Directie en Administrateursoverleg., Agenda's, aantekeningen, notities, verslagen.; 1990-1996; 356-358; 3 omslagen
      - juli 1990 - oktober 1992, 356
        PDA. 1 - 44
      - december 1992 - november 1994, 357
        PDA. 45 - 83
      - januari 1995 - oktober 1996, 358
        PDA. 84 - 107
  - Bestuurssector Algemene Zaken en Beroepsreglementering., B.34
    - Dossier Bestuurssector Beroepsreglementering over de invoering van de collegialiteitsrichtlijn samenhangende met de wijziging van het verbod op de ongevraagde dienstaanbieding in de huidige vorm., januari 1994 - oktober 1995; 359; 1 omslag
      S A-Col. 1 - 21A
    - Dossier Bestuurssector Beroepsreglementering betreffende de ongevraagde dienstaanbieding., 1994-1997; 360-362; 3 omslagen
      - september 1994 - november 1995, 360
        S A-oda. 1 - 28
      - november 1995 - december 1996, 361
        S A-oda. 1 - 10A
      - mei 1997 - juli 1997, 362
        S A-oda. 1997-1 - 1A
    - Bestuur Sector Beroepsreglementering discussienota over de onafhankelijkheid van de Accountant., december 1998 - augustus 1999; 363; 1 omslag
      S A-Onafhankelijkheid 1 - 20
    - Bestuur Sector Beroepsreglementering., Dossier over het verzoek van bureau van Spaendonk om artikel 23 van de Gedrags- en Beroepsregels te wijzigen.; maart 1993 - juni 1995; 364; 1 omslag
      S A-Spaen. 1 - 14
    - Bestuur Sector Beroepsreglementering., Dossier over de gedragslijn voor het bestuur ter zake het tuchtrecht en opspraak.; maart 1993 - augustus 1995; 365; 1 omslag
      S A-tu & op. 1 - 29
    - Bestuur Sector Beroepsreglementering., Dossier over de tuchtacties tegen registeraccountant en accountantskantoren.; 2001-2002; 366-367; 2 omslagen
      5.104-0126-01 NIvRA
      - februari 2001 - november 2001, 366
        S A-Tucht. 1 - 17
      - januari 2002 - oktober 2002, 367
    - Bestuur Sector Beroepsreglementering., Dossier met uitspraken van de Raad van Tucht en het College van Beroep voor het bedrijfsleven.; 2001-2002; 368-369; 2 omslagen
      - februari 2001 - november 2001, 368
        S A-Uitspraken RvT/CBB. 1 - 28
      - januari 2002 - november 2002, 369
        S A-Uitspraken RvT/CBB. 1 - 35
    - Bestuur Sector Beroepsreglementering., Dossier Vertrouwensaccountant.; oktober 1995 - augustus 1996; 370; 1 omslag
      S A-Vert. 1 - 2
  - Sectorcommissie Bank, Beleggings- en Effecteninstellingen., B.35
    - Sectorcommissie Bank en Beleggingsinstellingen., Notulen en agenda's.; 1998-2002; 371-372; 2 omslagen
      Na 15 oktober 2001 is een naamswijziging ingevoerd. Effecteninsellingen wordt bijgevoegd (SBBE)
      - februari 1998 - december 2001, 371
        SBB-Not. 1 - 44
      - januari 2002 - december 2002, 372
        SBB-Not. 45 - 63
    - Sectorcommissie Bank, Beleggings- en Effecteninstellingen Documentatie., Notities, correspondentie, rapporten.; Bijlagen bij de notulen van de Sectorcommissie Bank, Beleggings- en Effecteninstellingen.; 1997-2002; 373-381; 9 omslagen
      - december 1997 - oktober 1998, 373
        SBB-Doc. 1 - 122
      - oktober 1998 - juni 1999, 374
        SBB-Doc. 123 - 140E
      - juni 1999 - september 2000, 375
        SBB-Doc. 141 - 170G
      - juli 2000 - november 2000, 376
        SBB-Doc. 171 - 184
      - november 2000 - juni 2001, 377
        SBB-Doc. 185 - 214
      - juni 2001 - augustus 2001, 378
        SBB-Doc. 215 - 235
      - januari 2002 - juni 2002, 379
        SBB-Doc. 236 - 275B
      - juni 2002 - juni 2002, 380
        SBB-Doc. 276 - 277F
      - juni 2002 - december 2002, 381
        SBB-Doc. 278 - 305
    - Sectorcommissie Banken, Beleggings- en Effecteninstellingen., Informatiestukken.; Bijlagen bij de notulen van de Sectorcommissie Bank, Beleggings- en Effecteninstellingen.; 1997-2002; 382-386; 5 omslagen
      - september 1997 - december 1998, 382
        SBB-Inf. 1 - 45
      - december 1998 - december 1999, 383
        SBB-Inf. 46 - 119
      - december 1999 - februari 2001, 384
        SBB-Inf. 120 - 164
      - januari 2001 - januari 2002, 385
        SBB-Inf. 165 - 193
        SBBE-Inf. 194 - 205
      - april 2002 - december 2002, 386
        SBBE-Inf. 206 - 270
  - Sectorcommissie Verzekeringsmaatschappijen en Pensioenfondsen., B.36
    - Sectorcommissie Verzekeringsmaatschappijen en Pensioenfondsen., Notulen en agenda's.; 1998-2002; 387-388; 2 omslagen
      - maart 1998 - december 2001, 387
        SVP-Not. 0 - 57
      - december 2001 - december 2002, 388
        SVP-Not. 58 - 73
    - Sectorcommissie Verzekeringsmaatschappijen en Pensioenfondsen Documentatie., Notities, rapporten, correspondentie.; Bijlagen bij de notulen.; 1997-2002; 389-396; 8 omslagen
      - oktober 1997 - juni 1999, 389
        SVP-Doc. 1 - 44A
      - juni 1999 - december 1999, 390
        SVP-Doc. 45 - 71
      - januari 2000 - december 2000, 391
        SVP-Doc. 42G - 81N
      - april 2000 - december 2000, 392
        SVP-Doc. 82 - 111
      - januari 2001 - juli 2001, 393
        SVP-Doc. 112 - 129B
      - juni 2001 - december 2001, 394
        SVP-Doc. 130 - 154
      - december 2001 - juli 2002, 395
        SVP-Doc. 155 - 190A
      - juni 2002 - november 2002, 396
        SVP-Doc. 191 - 224
    - Sectorcommissie Verzekeringsmaatschappijen en Pensioenfondsen Informatie., Bijlagen bij de notulen.; 1997-2002; 397-400; 4 omslagen
      - september 1997 - december 1999, 397
        SVP-Inf. 1 - 97
      - december 1999 - februari 2001, 398
        SVP-Inf. 98 - 150
      - maart 2001 - december 2001, 399
        SVP-Inf. 151 - 178
      - januari 2002 - december 2002, 400
        SVP-Inf.179 - 245D
  - Task Force Verklaringenstelsel., B.37
    - Task Force Verklaringenstelsel., Betreft werkgroep in het kader van de nieuwe accountantswetgeving over de afstemming van de beroepsregels NIVRA/NOvAA.; Notities, correspondentie, rapporten.; oktober 1993 - juli 1994; 401; 1 omslag
      5.104.-0081-01 NIvRA
      TFV. 1 - 15
  - Symposium Commissie., B.38
    - Symposium Commissie Informatie., Betreft notulen en agenda's van symposium carrière en privé balans.; december 1992 - november 1993; 402; 1 omslag
      Symp. Comm-Not. 1 - 17
    - Symposium Commissie Informatie., Betreft symposium carrière en privé.; Bijlagen bij de notulen.; december 1992 - december 1993; 403; 1 omslag
      Symp. Comm-Inf. 1 - 24
  - Werkgroep Project Imago NIVRA-opleiding., B.39
    - Werkgroep Project Imago NIVRA-opleiding., Notulen en agenda's.; april 1991 - juni 1991; 404; 1 omslag
      Begeleidingsgroep-Not. 1 - 3
    - Werkgroep Project Imago NIVRA-opleiding Documentatie., Bijlagen bij de notulen.; maart 1991 - juni 1991; 405; 1 omslag
      Begeleidingsgroep-Doc. 1 - 31
  - Voortgezette Educatie Registeraccountants., B.40
    - Voortgezette Educatie Registeraccountants., Notulen en agenda's.; 1987-2002; 406-413; 8 omslagen
      - januari 1987 - december 1989, 406
        VERA-Not. 1327 - 1614
      - december 1989 - december 1991, 407
        VERA-Not. 1615 - 1668
      - december 1991 - januari 1994, 408
        VERA-Not. 1669 - 1737
      - januari 1994 - december 1994, 409
        VERA-Not. 1738 - 1793
      - januari 1995 - februari 1995, 410
        VERA-Not. 1794 - 1801
      - februari 1995 - december 1996, 411
        VERA-Not. 1802 - 1868
      - januari 1997 - december 2001, 412
        VERA-Not.1869 - 1926
      - april 2002 - december 2002, 413
        VERA-Not. 1 - 9
  - Werkgroep bouwenquête., B.41
    Van de Werkgroep Bouwenquête zijn geen notulen gemaakt.
    - Werkgroep Bouwenquête Documentatie., Notities, rapporten, corresponentie.; december 2002; 414; 1 omslag
      Werkgroep Bouwenquête-Doc. 1 - 15
    - Werkgroep Bouwenquête Informatie., Stenografische verslagen van het verhoor van de enquêtecommissie.; december 2002; 415; 1 omslag
      Werkgroep Bouwenquête-Inf. 1 - 12
  - Werkgroep Herzieningen Verklaringenstelsel., B.42
    - Werkgroep Herzieningen Verklaringenstelsel., Notulen, documentatie, rapporten.; februari 1988 - november 1989; 416; 1 omslag
      WHV. 265 - 333
  - Werkgroep zelfstandigheid in de Beroepsuitoefening., B.43
    - Werkgroep zelfstandigheid in de Beroepsuitoefening., Notulen.; mei 1992; 417; 1 omslag
      ZB-Not. 1
    - Werkgroep zelfstandigheid in de Beroepsuitoefening algemeen., Bijlagen bij de notulen.; mei 1992 - augustus 1992; 418; 1 omslag
      ZB-Alg. 1 - 18
  - Bestuurscollege van het Examenbureau., B.44
    - Bestuurscollege van het Examenbureau., Notulen en agenda's, correspondentie van leden, correspondentie van het onderwijs en Examenbureau, correspondentie van universiteiten.; 1988-2002; 419-436; 18 omslagen
      Na juli 1995 is een naamswijziging ingevoerd: Dagelijks Bestuur Examenbureau
      - juli 1988 - augustus 1989, 419
        BC. 1 - 498
      - augustus 1989 - juli 1990, 420
        BC. 1 - 342
      - juli 1990 - juni 1991, 421
        BC. 1 - 334
      - juli 1991 - juni 1992, 422
        BC. 1 - 336
      - juli 1992 - juni 1993, 423
        BC. 1 - 292
      - juli 1993 - juli 1994, 424
        BC. 1 - 444
      - juli 1994 - juli 1995, 425
        BC. 1 - 494
      - augustus 1995 - augustus 1996, 426
        BC. 1 - 68
        DBEB. 1 - 26
      - augustus 1996 - augustus 1997, 427
        DBEB. 1 - 232
      - september 1997 - mei 1998, 428
        DBEB. 1 - 169
      - mei 1998 - maart 1999, 429
        DBEB. 1 - 223
      - maart 1999 - augustus 1999, 430
        DBEB. 224 - 390
      - oktober 1999 - april 2000, 431
        DBEB. 1 - 187
      - maart 2000 - augustus 2000, 432
        DBEB. 188 - 332
      - oktober 2000 - januari 2001, 433
        DBEB. 1 - 100
      - februari 2001 - augustus 2001, 434
        DBEB. 101 - 284
      - augustus 2001 - februari 2002, 435
        DBEB. 1 - 66
      - februari 2002 - augustus 2002, 436
        DBEB. 67 - 177
    - Bestuurscollege van het Examenbureau Informatie., Notities, rapporten.; Bijlagen bij de notulen.; 1988 - 1992; 437-441; 5 omslagen
      - januari 1988 - mei 1989, 437
        BC-Inf. 1 - 49
      - oktober 1989 - mei 1991, 438
        BC-Inf. 1 - 98
      - augustus 1991 - juni 1992, 439
        BC-Inf. 1 - 83
      - juli 1992 - augustus 1992, 440
        BC-Inf. 1 - 56
      - september 1992 - oktober 1992, 441
        BC-Inf. 57 - 93
    - Bestuurscollege van het Examenbureau Vertrouwelijk., Rapportages waarneming mondelinge examens door EB-leden.; juli 1991 - juli 1992; 442; 1 omslag
      BC-V. 1 - 83; 1 - 14
  - Examenbureau., B.45
    - Examenbureau., Notulen, agenda's, besluitenlijsten naar aanleiding van notulen, beslissingen en mededelingen, beleidsnota's jaarverslagen.; 1988-2002; 443-456; 14 omslagen
      - augustus 1988 - april 1989, 443
        EB. 1 - 87
      - oktober 1989 - april 1990, 444
        EB. 2 - 115
      - april 1990 - juni 1991, 445